【裁判字號】    99,上易,532
【裁判日期】    990727
【裁判案由】    傷害
【裁判全文】
臺灣高等法院高雄分院刑事判決         99年度上易字第532號
上  訴  人  臺灣高雄地方法院檢察署檢察官
被      告  乙○○
            甲○○
共      同
選任辯護人  焦文城律師
            施秉慧律師
上列上訴人因被告傷害案件，不服臺灣高雄地方法院98年度易字
第1381號中華民國99年3 月31日第一審判決（起訴案號：臺灣高
雄地方法院檢察署98年度調偵字第458 號），提起上訴，本院判
決如下：
     主  文
上訴駁回。
     理  由
一、公訴意旨略以：被告乙○○、甲○○為兄弟關係，渠2 人均
    係高雄市三民區○○○路139 號「龍鄉十二代社區」之住戶
    ，乙○○於民國97年6 月29日9 時許，因細故與該社區之管
    理委員會主任委員朱麗愛發生口角爭執，嗣於同日9 時45分
    許，朱麗愛偕同友人即告訴人丙○○前往乙○○位於高雄市
    三民區○○○路139 之8 號1 樓住處理論，適甲○○返家時
    見狀，亦與朱麗愛及告訴人發生口角爭執，詎乙○○、甲○○竟共同基於傷害他人身體之犯意，先由乙○○以手肘推擠
    丙○○逼迫其後退，再由甲○○以手掌推丙○○，丙○○因
    來不及反應跌倒在地，致受有頭部鈍挫傷、左側手肘擦傷4X
    4 公分等傷害。因認被告乙○○、甲○○共同涉犯刑法第27
    7 條第1 項傷害罪嫌云云。
二、按犯罪事實，應依證據認定之，無證據不得認定犯罪事實；
    又不能證明被告犯罪者，應諭知無罪之判決；刑事訴訟法第
    154 條第2 項、第301 條第1 項各有明文。次按認定不利於
    被告之證據須依積極證據，苟積極證據不足為不利於被告事
    實之認定，即應為有利被告之認定，更不必有何有利之證據
    ；又犯罪事實之認定，應憑證據，如無相當之證據，或證據
    不足以證明，自不得以推測或擬制之方法，以為裁判之基礎
    （最高法院30年上字第816 號判例、40年台上字第86號判例
    要旨可參）。再按告訴人之指訴，係以使被告受刑事訴追為
    目的，是以告訴人之指訴為證據方法，除其指訴須無瑕疵，
    且應有察與事實相符之佐證，始得資為判決之基礎（最高法
    院52年台上字第1300號、61年台上字第3099號判例要旨可參
    ）；而所謂無瑕疵，係指被害人所為不利被告之陳述，與社
    會上之一般生活經驗或卷附其他客觀事證並無矛盾而言，至
    所謂就其他方面調查認與事實相符，非僅以所援用之旁證足
    以證明被害結果為已足，尤須綜合一切積極佐證，除認定被
    告確為加害人之外，在推理上無從另為其他合理原因之假設
    而言（最高法院92年度台上字第5580號判決要旨足佐）。再
    依刑事訴訟法第161 條第1 項規定：檢察官就被告犯罪事實
    ，應負舉證責任，並指出證明之方法。因此，檢察官對於起
    訴之犯罪事實，應負提出證據及說服之實質舉證責任。倘其
    所提出之證據，不足為被告有罪之積極證明，或其指出證明
    之方法，無從說服法院以形成被告有罪之心證，基於無罪推
    定之原則，自應為被告無罪判決之諭知（參最高法院40年台
    上字第86號、61年台上字第3099號、76年台上字第4986號、
    92年台上字第128 號判例意旨）。
三、證據能力：
(一)、證人即告訴人丙○○、證人朱麗愛各於警詢時之陳述，係被
    告以外之人於審判外之言詞陳述，屬傳聞證據，且其等於原
    審證述情節與其等警詢所述大致相符，則上開證人等之警詢
    陳述並無特別可信之情形，亦無其他例外取得證據能力之情
    況，依刑事訴訟法第159 條第1 項規定，認無證據能力，但
    得作為彈劾證據（最高法院94年度台上字第6881號判決要旨
    足參）。
(二)、證人潘建良於警詢陳述關於「其有無看見被告2 人將告訴人
    推至大樓中庭」部分，因與其嗣於原審證述不符，而其於警
    詢係因警通知前往陳述，與原審證述時相比亦較近於案發時
    間，又無受外力人情之干擾，且無其他證據可認有何非出於
    自由意志陳述之情形，則本院就上開證人於調查陳述當時之
    原因、過程、內容、功能等外在環境加以觀察，足認上開證
    人警詢陳述係出於真意之信用性獲得確切保障，有較可信之
    特別情況，且為證明本件被告犯罪事實存否所必要，依刑事
    訴訟法第159 條之2 規定，認有證據能力。
(三)、證人即告訴人丙○○於偵查中經具結之陳述，並未曾提及檢
    察官在偵查時有不法取供之情形，且亦無證據足以證明證人
    上開陳述有顯不可信之情況，證人於原審復已到庭接受詰問
    ，足可認定業已保障被告詰問權，依刑事訴訟法第159 條之
    1 第2 項規定，自得為證據。
(四)、按監察他人之通訊，如係監察者為通訊之一方或已得通訊之
    一方事先同意，而非出於不法目的者，不罰。通訊保障及監
    察法第29條第3 款規定至明。私人之錄音、錄影，如係監察
    者為通訊之一方或已得通訊之一方事先同意，又非出於不法
    目的者，既非法所不許，其錄音、錄影所存取之聲音、影像
    等內容，即難謂係違法取得之證據而排除其證據能力（最高
    法院99年度台上字第1648號判決要旨參照）。本件證人朱麗
    愛提出之錄音光碟，雖屬私人之錄音所取得之證據，但證人
    朱麗愛為對話之一方，因恐其與被告乙○○、甲○○再起衝
    突而錄音（見原審卷第87頁之朱麗愛證詞），足認非出於不
    法目的，又被告乙○○於爭執現場亦知朱麗愛有攜帶錄音機
    錄音（見原審卷第131 頁之乙○○供述），且該錄音內容亦
    經原審勘驗在卷，確為本案發生過程之部分錄音，依據上開
    說明，該部分錄音內容及譯文應有證據能力。至於證人朱麗
    愛雖證述錄音內容有經過擷取，非完整原始檔案（見原審卷
    第93頁），然並無證據證明該部分之錄音內容有偽造、變造
    之情形，則雖非全程之錄音內容，然此為證明力高低之問題
    ，不影響該部分錄音內容及譯文之證據能力。
(五)、後述引用之其他卷附書證，而屬於書面之傳聞證據部分，因
    檢察官、被告、辯護人於本院審理調查上開書證予以提示並
    告以要旨時，由檢察官、被告、辯護人表示意見，當事人、
    辯護人已知此等書證乃傳聞證據，而就此證據能力均表示無
    意見，亦未聲明異議，即視為同意作為證據，且本院審酌該
    書證作成時之客觀情狀，並無證據證明此等書證有何遭變造
    或偽造情事，認為以之作為本件論証之證據，均與待證事實
    具有關聯性，作為本案之證據亦屬適當，依刑事訴訟法第15
    9 條之5 第1 項規定，均認得為證據。
四、公訴人認被告乙○○、甲○○涉犯上開傷害犯行，係以證人
    即告訴人丙○○於警詢及偵查中之證述、證人朱麗愛、潘建
    良於警詢中之證詞及現場錄音、譯文等件為據。然訊據被告
    2 人均否認有何上開被訴傷害犯行，被告乙○○辯稱：當天
    朱麗愛至伊家第1 句話就問伊家住哪裡等語，伊覺得很奇怪
    ，問她有何事不能好好說，她就很大聲說「錄音不行嗎？」
    ，當時氣氛就已經不好，朱麗愛及丙○○要說關於管委會的
    事情，伊不想跟他們談，想要進門，丙○○即抵住門不讓伊
    進去，伊閃哪邊，他就擋哪邊，並一直說「不要碰我」，伊
    未與丙○○發生拉扯，亦未用手推他，直至甲○○回來看到
    ，說「你們在幹什麼？」，「有什麼事情，管委會解決」，
    最後伊等閃避欲轉身進入屋內時，伊聽到腳步聲，轉頭過去
    ，看到丙○○自己慢慢坐在地上，2 隻手撐在地上，朱麗愛
    要去拉丙○○時，朱麗愛頂到丙○○的腳跌倒，整個跨坐到
    丙○○身上，伊沒有用手肘推擠丙○○逼他後退等語；另被
    告甲○○辯稱：當天伊回家看到丙○○逼近乙○○，丙○○
    一直說「不要碰我」，伊跟他說有問題去找建管處，當時伊
    與乙○○要拿建管處文件給該棟大樓其他住戶，丙○○便擋
    在乙○○前面，伊問他們可不可以不要一直擋住伊等，後來
    伊等往回走，想晚一點再拿去，伊聽到腳步聲後回頭便看到
    丙○○坐在地上，並說是伊等推他的，伊當時沒有碰到丙○○，伊都跟他保持距離等語。
五、經查：
(一)、關於告訴人丙○○指訴其遭被告2 人推擠之經過，告訴人於
    98年6 月19日偵查證稱：97年6 月29日上午9 時45分許，伊
    與伊女友朱麗愛前往乙○○住處，朱麗愛先敲門，乙○○出
    來後，伊等面向乙○○家門，乙○○背對家門站在門口，伊
    等跟他說公告之事，伊等為了看清楚乙○○手上之公告，伊
    要拿時，乙○○起先不肯，後來有給伊等看，為了公告起爭
    執，乙○○之妻站在乙○○後面，亦背對門，乙○○一直質
    疑伊身分，說伊是外人，伊當場也質疑乙○○之妻亦是外人
    ，因此乙○○惱羞成怒，往前走向伊等，一直逼近伊，伊與
    朱麗愛一直往後退，過程中乙○○用手肘一直推伊，伊等一
    直退，此時甲○○回來，他看到伊等起爭執，上前以手掌順
    勢往伊身上推，伊來不及退就後仰倒地（見調偵卷第19至20
    頁），及其於99年1 月28日原審所證：因伊質疑乙○○之妻
    是不是外人，致乙○○惱羞成怒，於是發生衝突，乙○○用
    手肘頂伊胸前，但伊未受傷，剛好甲○○回來，乙○○用手
    肘頂伊，甲○○並推伊胸前，伊往後退，於是跌倒受傷；乙○○是左手舉起來手肘彎曲，用他的前手臂頂伊，伊本來還
    可以撐得住，是後來甲○○從伊左手邊過來，並用他的右手
    推伊，伊才跌倒（見原審卷第80、84頁）等情，均指證被告
    乙○○以手肘頂告訴人，被告甲○○以手掌推告訴人，致告
    訴人跌倒。惟告訴人前於97年7 月11日警詢係稱：乙○○一
    直質疑伊之身分不是該棟大樓的住戶，當時伊也反問乙○○
    之妻是否有登記，立刻引發乙○○不悅，並馬上趨前以肩膀
    及手肘頂伊胸部，並語氣不好問伊「你是怎樣」，一直頂伊
    使伊步步後退，伊及主委均有立即警告乙○○不要動手，當
    時乙○○之弟甲○○剛好返家看到，甲○○叫其兄乙○○閃
    ，但卻以手肘用力頂伊，當時他們兄弟一起以肩膀及手肘用
    力頂伊，導致伊重心不穩整個人後仰倒地，頭部後腦撞擊地
    面及手肘受傷（見警卷第9 頁），則係指述被告乙○○以肩
    膀及手肘頂告訴人，被告甲○○亦以手肘頂告訴人。足徵告
    訴人對於被告2 人究竟有無以手肘、肩膀或手掌推擠告訴人
    ，上開指訴前後不一，難謂無瑕疵可指，自難僅以告訴人之
    指述，遽認被告2 人即有告訴人所指共同傷害犯行。
(二)、證人朱麗愛於99年1 月28日原審證稱：一開始大家口氣還算
    平穩，乙○○有講到「外人」等字眼，丙○○便回了乙○○
    「你家裡面那個（指乙○○之妻）也是外人」，因此事才互
    相槓上，發生推擠衝突，一開始是乙○○逼退丙○○，後來
    甲○○下班從地下室上到乙○○家，看到乙○○與丙○○吵
    架，還說「閃、閃、閃」；乙○○用手肘推丙○○，甲○○
    說「閃、閃、閃」，並一邊用手推丙○○，乙○○是手彎曲
    用手肘往前頂，甲○○則是用手掌推丙○○之胸部，甲○○
    的手有碰到丙○○的胸部及肚子等語（見原審卷第93頁），
    固與告訴人於偵查中所證上情大致相符。惟證人朱麗愛於警
    詢陳稱：乙○○用手、手肘、肩膀推擠丙○○，當時伊在丙○○後面，伊就邊後退邊與丙○○向乙○○制止說「你不要
    再推了、不要再推了」，此時甲○○剛好回來，甲○○看狀
    即說「在吵什麼！要怎樣！」，甲○○也用手跟手肘推擠丙○○的胸部跟肚子（假裝在勸架，但他不是把雙方拉開，只
    是在推擠丙○○），丙○○當時即說「你們2 個怎麼這樣？
    」，乙○○2 兄弟就一直猛推丙○○，直到丙○○因為被推
    擠倒退而跌倒才停止，還口說丙○○是假裝跌倒等語（見警
    卷第12頁），則證人朱麗愛對於被告甲○○有無以手肘或手
    掌推告訴人一節，亦有陳述前後不一之情。復參以證人朱麗
    愛與告訴人為男女友人關係，而被告乙○○先前因該社區門
    禁感應扣之問題，與證人朱麗愛發生過爭執，本件係因該社
    區電梯公告之事，朱麗愛與告訴人主動前往被告乙○○住處
    敲門找乙○○，朱麗愛並攜帶錄音機在現場錄音等情，均據
    證人丙○○、朱麗愛於原審證述在卷（見原審卷第81至82、
    87頁），可徵證人朱麗愛與被告乙○○早有宿怨，其所為不
    利於被告2 人之上開陳述真實性，亦難逕予採認。
(三)、證人丙○○、朱麗愛固於偵查、原審指證被告乙○○推擠丙○○之導火線，係因被告乙○○質疑丙○○之身分，說丙○○是外人，丙○○遂質疑被告乙○○之妻亦為外人（即未設
    籍於該社區），致被告乙○○惱羞成怒，而以手肘推擠丙○○云云。惟經原審勘驗證人朱麗愛提出之現場錄音光碟內容
    ，實係告訴人丙○○先表示「裡面你們那個沒報戶口的喔（
    指乙○○之妻）」，被告乙○○始質疑告訴人謂「你是誰啊
    」等語（見原審卷第62頁），且之後錄音內容尚有關於撕公
    告之對話爭吵，其後告訴人雖有表示「你不要碰我」、「你
    不要摸」之詞，然被告乙○○亦有表示「手根本碰不到」、
    「我沒有碰你啊」等語（見原審卷第63頁），有原審勘驗筆
    錄在卷為憑（見原審卷第59至63頁），此等勘驗現場錄音內
    容之結果，核與告訴人及證人朱麗愛上開證述發生推擠之原
    因不符。此外，參諸現場錄音內容顯示，被告乙○○於告訴
    人說「你不要碰我」之後，亦有說「你不要動」、「你不要
    碰我」（見原審卷第63頁）等情，亦不可排除告訴人當時亦
    有碰觸被告乙○○之可能，因此不能僅依證人朱麗愛提出之
    現場錄音、譯文，遽認被告乙○○有推擠告訴人之情事。
(四)、證人朱麗愛於警詢雖稱：伊看到乙○○推擠，伊邊後退邊與
    丙○○向乙○○制止說「你不要再推了、不要再推了」，這
    時候甲○○剛好回來，看到即說「在吵什麼！要怎樣！」，
    也用手跟手肘推擠丙○○的胸部跟肚子，丙○○當時即說「
    你們2 個怎麼這樣？」（見警卷第12頁），惟經原審勘驗證
    人朱麗愛提出之現場錄音光碟所示，朱麗愛及告訴人丙○○
    均未說「你不要推了」，亦無丙○○說「你們2 個怎麼這樣
    ？」等語之內容，而證人朱麗愛於原審固證稱：伊於偵查中
    提出之錄音光碟有經過擷取，那不是完整的原始檔案等語（
    見原審卷第93頁），惟當時倘確有此等對話，則應屬佐證被
    告2 人有推擠告訴人之內容，衡情而論，證人朱麗愛自不會
    將此等對話刪除，而證人朱麗愛提出之錄音光碟內容，既經
    勘驗結果為無此對話內容，自無從認為證人朱麗愛及告訴人
    在現場有向被告2 人為上開表示之事實。又經原審勘驗上開
    錄音內容，被告甲○○說「進仔，閃閃閃閃閃」後，即出現
    證人朱麗愛說「啊... 啊... 」，表示告訴人跌倒，被告乙○○、甲○○均當場表示「我沒有推他喔」等語（見原審卷
    第63、124 頁），並無證人朱麗愛警詢所述被告甲○○說「
    在吵什麼！要怎樣！」之內容，而本件爭吵過程歷時約10至
    20分鐘，業經證人即被告乙○○之妻黃嫆媜於原審證述在卷
    （見原審卷第100 頁），然證人朱麗愛提出之錄音內容僅有
    5 分24秒，亦經原審勘驗在卷（見原審卷第63頁），則由證
    人朱麗愛所述上開被告甲○○之言詞內容，並未在錄音光碟
    中顯現一節，益認在被告甲○○說「進仔，閃閃閃閃閃」之
    後，至告訴人跌倒在地之前，尚有一段錄音內容遭證人朱麗
    愛刪除，則被告甲○○到現場後，至告訴人跌倒之前，中間
    過程究竟如何，尚有未明。從而，證人朱麗愛提出之現場錄
    音光碟，既與告訴人及證人朱麗愛上開陳述有所未符，自不
    能以此錄音內容遽為不利於被告2 人之認定。
(五)、證人潘建良於97年10月26日警詢雖稱：伊於95年8 月1 日至
    97年3 月31日止，在龍鄉十二代社區○○○○路139 號）擔
    任管理組長，當天早上伊剛好輪值，約9 時許伊有聽到丙○○與被告2 人等人不知何事在爭吵，伊辦公室與他們爭吵的
    地方距離約10公尺，當時伊聽到爭吵聲，從辦公室跑出來，
    剛好看到被告2 人以手肘頂推丙○○直到大樓中庭，丙○○
    才向後仰而跌倒，當時朱麗愛主任委員大聲叫說：幫忙叫救
    護車，伊一聽到立即打電話請救護車過來將丙○○送至醫院
    救治（見警卷第13頁）云云，惟其於原審則證稱：伊於97年
    6 月29日上午9 時許，聽到有人在吵架，並聽到朱麗愛說「
    不要再推了」，當時伊在魚池那邊，朱麗愛、丙○○面向乙○○家門口，乙○○、甲○○站在電梯口，伊當時距離他們
    有1 、20公尺，沒有看到他們肢體上的接觸，那樣的距離伊
    也看不清楚，伊有聽到朱麗愛說「不要再推了」，還有看到
    丙○○倒地，伊沒有看到乙○○、甲○○是否有推丙○○，
    伊於警詢所述，係因為伊聽到朱麗愛說「不要再推了」，所
    以伊認為乙○○2 人應該有推丙○○，當天管理員不是伊等
    語（見原審卷第96頁），是證人潘建良對於案發當天其是否
    值班、其是否在辦公室內、其有無見到被告2 人將告訴人推
    倒之過程等陳述前後不一。又參以證人朱麗愛於原審證稱：
    案發當天證人潘建良休假，潘建良當時站在噴水池附近；當
    時有住戶在叫「潘組長」，但是潘組長不敢過來，伊面向管
    理室要叫救護車時，潘建良就過來了等語（見原審卷第89至
    90頁），則證人潘建良既不敢靠近，如何見到被告2 人與告
    訴人近距離之肢體接觸情形？足徵證人潘建良警詢所述上情
    ，尚與客觀事實有間，自難憑信。又如前述，證人朱麗愛提
    出之現場錄音光碟，經勘驗結果並無證人朱麗愛在現場說「
    不要再推了」之內容，則證人潘建良於原審證述其聽到朱麗
    愛說「不要再推了」，故認為被告2 人有推告訴人云云，亦
    難採信。從而，證人潘建良所陳上情，亦難採為不利於被告
    2 人之認定。
(六)、告訴人丙○○於97年6 月29日10時11分許，至高雄榮民總醫
    院就醫急診，經診斷受有頭部鈍挫傷、左側手肘擦傷4 ×4
    公分等傷之事實，固有該院97年6 月29日出具之診斷證明書
    1 紙在卷為憑（見警卷第16頁），然如上述，原審勘驗現場
    錄音結果，告訴人跌倒在地之前，尚有一段錄音內容遭證人
    朱麗愛刪除，則被告甲○○到現場後，至告訴人跌倒之前，
    中間過程究竟如何，尚有未明。又告訴人於偵查中亦不諱言
    其於本件衝突過程「一直往後退」、「一直退」等語（見調
    偵卷第20頁），，而證人朱麗愛於原審證稱：伊等本來要離
    開，不想繼續吵了；伊有拉丙○○，伊拉他的意思是希望不
    要再吵了；伊拉丙○○時，有聽到丙○○說「不要碰我了」
    （見原審卷第90頁），復參以證人即被告乙○○之妻黃嫆媜
    於原審所證：「有看到丙○○坐在地上；朱麗愛後來是因為
    要上前牽丙○○時，腳踢到丙○○，朱麗愛整個身體跨坐在
    丙○○身上，…，丙○○坐起來後，摸他自己的頭及手」（
    見原審卷第100 頁）等情，則告訴人身體所受上開之傷，尚
    乏其他具體事證足認必屬被告2 人有何攻擊性之舉動造成。
(七)、綜上所述，公訴人起訴所舉之上開事證，均無法採為認定被
    告乙○○、甲○○犯有被訴傷害罪之證據。此外，復查無其
    他積極證據足資證明被告2 人有何被訴之傷害犯行，被告2
    人被訴傷害罪自屬不能證明。原審因而以不能證明被告2 人
    犯罪，而為被告2 人無罪之諭知，核無違誤。
六、原審檢察官及循告訴人請求，提起上訴意旨略以：「依卷附
    之高雄市政府警察局指揮中心受理110 報案紀錄單、高雄市
    消防局鼎金分隊之救護紀錄表，難認本案自被告2 人與告訴
    人丙○○及證人朱麗愛發生爭吵時起至告訴人受傷時止，時
    間有逾10分鐘，是案發當時錄音時間總計5 分30秒許與常情
    並不相違，而被告乙○○之妻黃榕媜於原審所證爭吵過程歷
    時10至20分鍾，應無可採。又被告甲○○到場後連續有多次
    「閃、閃、閃」之語出現，足見告訴人受傷與被告乙○○肢
    體接觸及甲○○口出「閃、閃、閃」之言詞有因果關係。另
    錄音內容係證人朱麗愛節錄本件足以顯現現場紛爭及告訴人
    受傷與被告行為之有關部份，而告訴人事後陳述，係依回憶
    當時情形所作成，難免與錄音內容有少許出入。又錄音時間
    長度雖僅5 分鐘多，但依其內容聲音判斷顯係連續錄音而無
    中斷或剪接之情形。告訴人頭部挫傷及手臂擦傷，係有外力
    強行加諸告訴人身體所導致，又被告2 人於偵訊時所稱告訴
    人倒地狀況及方向即有所不同，且被告乙○○辯稱伊當時正
    欲由外返回家中云云，亦與錄音內容所顯示被告乙○○係應
    證人朱麗愛敲門而開門有所不同，顯見被告2 人為圖脫免卸
    責，所辯多有不實。又一般人在重心不穩而傾倒時，除本能
    的會用四肢支撐以免身體或頭部直接撞擊地面外，縱反應較
    慢者，亦只是身體直接與地面撞擊，朱麗愛縱有在拉丙○○
    時被丙○○的腳拌倒之情事，亦頂多因反應不及而身體傾倒
    在丙○○身上，端無可能會在傾倒之際還刻意將雙腳大大張
    開，並整個跨坐在丙○○身上之情事。末參以告訴人提出告
    訴後，歷經調解委員會及法院移付調解，均因賠償金額差距
    而導致不成，而非因被告有否認傷害告訴人。而被告亦稱有
    透過里長、友人郭欣敬、證人朱麗愛等人欲與告訴人和解，
    亦可推認被告2 人確有傷害告訴人之行為，否則應無與告訴
    人協商調解之必要」等語。然依卷附之高雄市政府警察局指
    揮中心受理110 報案紀錄單、高雄市消防局鼎金分隊救護紀
    錄表所載之受理出勤救護時間以觀，證人朱麗愛提出之上開
    錄音內容，自被告甲○○到現場後，至告訴人跌倒之前，中
    間過程究竟如何依舊未明，不能單以被告甲○○到場後有口
    出「閃、閃、閃」之語，憑以臆測告訴人受傷即與被告乙○○、甲○○有關。又既有現場錄音內容可供勘驗調查，自應
    以此部分勘驗結果，憑以調查是否核與告訴人及朱麗愛所述
    對被告不利部分是否事實相符，而告訴人及朱麗愛所述既有
    上開前後不一之瑕疵可指，自難採信其等片面陳述而為被告
    2 人論罪之依據。此外，證人朱麗愛於告訴人坐在地上時，
    確有出手拉丙○○之情（已如前述），自無從以「朱麗愛縱
    有被志富的腳拌倒，頂多身體傾倒在丙○○身上，端無可能
    會在傾倒之際還刻意將雙腳大大張開，並整個跨坐在丙○○
    身上之情」資為上訴主張，反推被告2 人即有被訴共同對告
    訴人傷害之犯行。至於被告2 人事後有意調解或和解，純屬
    其等事後對於處裡本件糾葛之訴外方式，不能以此推認被告
    2 人確有傷害告訴人之行為。是本件上訴人所陳上情，指摘
    原判決不當，為無理由，上訴應予駁回。
據上論斷，應依刑事訴訟法第368 條，判決如主文。
本案經檢察官許美女到庭執行職務。
中    華    民    國    99    年    7     月    27    日
                  刑事第三庭    審判長法  官  莊崑山
                                      法  官  莊松泉
                                      法  官  張意聰
以上正本證明與原本無異。
本件判決不得上訴。
中    華    民    國    99    年    7     月    27    日
                                      書記官  陳金卿

司法院資訊處製作；財團法人民間司法改革基金會備份。
